【裁判字號】    99,台上,7832
【裁判日期】    991216
【裁判案由】    妨害性自主
【裁判全文】
最高法院刑事判決            九十九年度台上字第七八三二號
上  訴  人  彭ＯＯ
選任辯護人  楊揚律師
上列上訴人因妨害性自主案件，不服台灣高等法院中華民國九十
八年五月二十一日第二審判決（九十八年度上訴字第一四一二號
，起訴案號：台灣桃園地方法院檢察署九十六年度偵字第一０六
八七號），提起上訴，本院判決如下：
    主  文
原判決關於有罪部分撤銷，發回台灣高等法院。
    理  由
本件原審經審理結果，認上訴人彭ＯＯ有原判決附表（下稱附表
）一所示對未滿十四歲之男子，以違反意願之方法，而為猥褻行
為，及附表二所示對未滿十四歲暨對十四歲以上未滿十六歲之男
子為猥褻行為之犯行，因而維持第一審論處上訴人以連續對未滿
十四歲之男子，以違反其意願之方法而為猥褻，及連續對於未滿
十四歲之男子為猥褻行為二罪，主刑部分各處有期徒刑四年、一
年，所處有期徒刑一年部分，依中華民國九十六年罪犯減刑條例
減為有期徒刑六月，及各為相關從刑之宣告，並就主刑部分定應
執行有期徒刑四年四月，駁回上訴人在第二審之上訴，固非無見
。惟按：有罪之判決書應於理由內記載認定犯罪事實所憑之證據
，所謂證據，舉凡犯罪行為之實施及態樣，與適用法律有關之一
切證據，均應詳為記載，否則即屬理由不備。又客觀上為法院認
定事實及適用法律基礎之證據，雖已調查而其內容尚未明瞭者，
即與未經調查無異，如遽行判決，仍屬應於審判期日調查之證據
而未予調查。本件證人即被害少年Ａ１（人別資料詳卷）於警詢
證稱：「我在（民國）九十一年九月初凌晨一、二點時許，在竹
東鎮中央市場殺雞工廠二樓鐵皮屋遭彭金男用右手摸我下體」、
「我在九月初跟朋友林００（人別資料詳卷）早上十點許，一同
到彭ＯＯ竹東鎮中央市場殺雞工廠二樓鐵皮屋，之後就在那玩電
腦及看電視，一直到晚上二十一點左右，彭ＯＯ放Ａ片（即色情
片）給我們觀賞，一直到十二點左右，他就叫我跟林００到他坐
的沙發旁，然後就叫我們脫光褲子，一邊站一個給彭ＯＯ摸生殖
器部位，彭ＯＯ是用右手摸我，左手摸林００持續約有十幾分鐘
」等語（見偵字第六一七號影印卷第九頁）。證人即被害兒童Ａ
２（即林００）於警詢時亦證稱：「就在九十一年九月初晚上十
一、二點左右林００（即Ａ１）介紹我認識彭ＯＯ，並一起坐男
哥的車回到竹東鎮中央市場殺雞工廠二樓鐵皮屋，男哥就請我們
喝酒（維士比）及看電視，還叫我跟林００坐到他身邊，一直到
凌晨一點半左右，男哥放Ａ片給我們看，不過沒多久後我因酒醉
，所以意識模糊，事後林００告訴我說，男哥在看Ａ片的時候，
有叫我們脫光褲子，一邊站一個給男哥摸生殖器部位，男哥是用
右手摸林００下體，左手摸我的，持續約有十幾分鐘」等語（見
同上影印偵查卷第十二頁背面）。上訴人選任辯護人於原審亦具
狀辯稱此部分應論以想像競合犯等語（見原審卷第三十二頁）。
前揭Ａ１、Ａ２之指證倘若非虛，則附表一編號一及附表二編號
二所示上訴人於九十一年九月初猥褻Ａ１、Ａ２，是否係出於一
行為而同時為之，即待究明。此項事實因攸關該部分有無刑法第
五十五條想像競合犯之適用，自有詳加調查、妥適審認之必要。
原審未予調查，亦未說明上訴人此部分之辯解如何不可採取，遽
行判決，即有調查職責未盡及理由不備之違誤。上訴意旨執以指
摘，非無理由，且因原判決上述之違背法令，影響於事實之確定
，本院無可據以為裁判，應認原判決關於上開部分有撤銷發回更
審之原因。又基於審判不可分原則，原判決認有連續犯裁判上一
罪關係之其他有罪部分，應一併發回。
據上論結，應依刑事訴訟法第三百九十七條、第四百零一條，判
決如主文。
中    華    民    國  九十九  年   十二   月   十六   日
                      最高法院刑事第八庭
                          審判長法官  邵  燕  玲  
                                法官  李  伯  道  
                                法官  孫  增  同  
                                法官  李  嘉  興  
                                法官  葉  麗  霞  
本件正本證明與原本無異
                                      書  記  官  
中    華    民    國  九十九  年   十二   月  二十一  日
                                                      Ｅ

司法院資訊處製作；財團法人民間司法改革基金會備份。
